臺灣高等法院民事裁定
110年度非抗字第84號
再 抗 告 人  藍隆盛  
代   理  人  黃昆培律師
上列再抗告人因與相對人銀翼餐飲事業有限公司間聲請選任臨時
管理人事件，對於中華民國110年4月29日臺灣臺北地方法院裁定
（110年度抗字第69號）提起再抗告，本院裁定如下： 
    主  文
再抗告駁回。
再抗告程序費用由抗告人負擔。
    理  由
按對於非訟事件抗告法院之裁定，以抗告無理由而駁回，或以
  抗告有理由而廢棄或變更之裁定再為抗告者，僅得以其適用法
  規顯有錯誤為理由，此觀非訟事件法第45條第3項規定自明。
　是當事人對於抗告法院所為抗告有無理由之裁定再為抗告，就
  該裁定如何適用法規顯有錯誤，應有具體之指摘。否則，其再
  抗告自難認為合法。所謂適用法規顯有錯誤，係指原法院本其
  取捨證據之職權所確定之事實適用法規顯有錯誤而言，不包括
  認定事實錯誤、取捨證據失當、判決不備理由及在學說上諸說
  併存致發生法律上見解歧異等情形在內。次按，有限公司之董
  事不為或不能行使職權，致公司有受損害之虞時，利害關係人
  或檢察官得向法院聲請選任一人以上之臨時管理人，代行董事
  長及董事之職權；前項聲請，應以書面表明董事會不為或不能
  行使職權，致公司有受損害之虞之事由，並釋明之。公司法第
  108條第4項準用第208條之1第1項規定、非訟事件法第183條第
  2項定有明文。
本件原裁定維持原法院獨任法官所為駁回再抗告人聲請之裁定
  ，係以：第三人張蘋心為相對人銀翼餐飲事業有限公司之董事
  兼董事長，再抗告人及第三人廖鳳嬌則為相對人之董事，至於
  再抗告人與廖鳳嬌、張蘋心、林鑫（下合稱廖鳳嬌3人）之出
  資額付款爭議，則屬債務不履行民事糾紛，非得據為聲請選任
  臨時管理人之事由；抗告人另案聲請定暫時狀態處分禁止廖鳳
  嬌及張蘋心行使相對人公司董事長及董事職權，業經原法院11
  0年度全字第3號裁定駁回在案；再抗告人所舉支出證明單、存
  證信函、報案三聯單、臉書貼文、刑事告訴狀、人事異動通知
  、勞動部勞工保險局函件等證據，不能釋明廖鳳嬌、張蘋心之
  董事或董事長職務，已因犯罪受有罪判決確定而當然解任，且
  廖鳳嬌、張蘋心有行使董事、董事長職權之外觀，本件係因再
  抗告人與廖鳳嬌3人不同股東派系間互相爭執對方經營方式不
  當，難認相對人之董事有事實上或法律上不為或不能行使職權
  ，因而駁回再抗告人之抗告。再抗告人不服原裁定，對之提起
  再抗告，理由略以：廖鳳嬌3人未善盡公司經營管理職責，坐
  領乾薪、違法分紅、惡意辭退老廚師，驅離再抗告人等諸多不
  法劣跡，導致相對人陷於財務危機，商譽搖搖欲墜，且渠等占
  相對人全體股東人數之多數，無論經由股東或董事決議，均取
  得絕對優勢，相對人形式上雖有董事及董事長，已無法實質依
  內部意思及決議等機制為合理營運，自有為相對人選任伊為臨
  時管理人之必要，原裁定否准，有未適用公司法第208條之1第
  1項規定之違法，適用法規顯有錯誤云云，為其論據。惟再抗
  告人所陳上述理由，係屬原法院認定再抗告人已否釋明相對人
  之董事有不為或不能行使職權，致公司有受損害之虞之事實認
  定當否問題，要與適用法規是否顯有錯誤無涉，依上說明，其
  再抗告自非合法。 
據上論結，本件抗告為不合法，爰裁定如主文。
中　　華　　民　　國　　110 　年　　8 　　月　　11　　日
                  民事第七庭    
                      審判長法  官  李昆霖
                            法  官  王育珍
                            法  官  林翠華
正本係照原本作成。
不得抗告。
中　　華　　民　　國　　110 　年　　8 　　月　　12　　日
 　　　　　　　　　　　　   書記官  黃文儀